# 商誉减值测试中折现率的计算

提问人：riigfn 时间：2019-01-20 19:18:44
会计监管风险提示第 8 号——商誉减值中要求
“对折现率预测时，是否与相应的宏观、行业、地域、特定市场主体的风险因素相匹配，是否与未来现金净流量均一致采用税前口径。”
假设一个公司作为一个资产组
资产组未来现金流量 =息税前利润 +折旧摊销-资本性支出-营运资金增加WACC= 股权资金成本股权比例 +债务资金成本（1-税率)* 债务比例1 、税前折现率是指 WACC/（1-税率）吗？
2 、资产组可收回金额 = 资产组未来现金流量现值-付息债务吗？

回答人：chenyiwei
1 、因为 WACC 同时考虑债务融资利率和权益资本报酬率，而权益资本的报酬不能在税前扣除，所以不能简单认为 “税前折现率是指WACC/（1-税率）
”。
2 、资产组可收回金额 = 资产组未来现金流量现值（不含筹资活动），但这只是很粗略的说法。